# 关于公司分立的验资报告问题

提问人：wbiao 时间：2012-10-22 11:23:15
请教一个问题。
我们公司在 6 年前分立产生，当时是以现金、实物等进行分立，没有资本金帐户，咨询了很多的事务所，包括上海的四大，都说无法做验资报告，分立的公司不需要做验资报告的。
现在外管局要求我们做验资报告。
这个究竟是怎么一回事啊，应该怎么做呢？
谢谢！

回答人：chenyiwei
根据现行的注册资本、实收资本登记管理制度，任何涉及实收资本变动的登记都是需要提交验资报告的。 对于分立，其实可以理解为：对分立中新设的公司，按设立验资出具验资报告；对存续企业（如为派生分立），涉及减资的，则按减资出具验资报告。 以前中注协曾经讨论过涉及减资的验资报告格式，但后来没有形成正式的规范发布。当时的讨论稿我曾经在本论坛发布过，你可以搜索一下。 按照四大的业务承接和风险控制的相关政策，传统上四大是不承接非货币出资、合并、分立等情况下的验资业务的。